臺灣高雄地方法院鳳山簡易庭裁定
111年度鳳秩字第61號
移送機關    高雄市政府警察局鳳山分局
被移送人    鄒正軒



上列被移送人違反社會秩序維護法案件，經移送機關以民國111
年9月6日高市警鳳分偵字第11174104000號移送書移送審理，本
院裁定如下：
    主      文
鄒正軒於公務員依法執行職務時，以顯然不當之言詞及行動相加
，尚未達強暴脅迫或侮辱之程度，處罰鍰新臺幣參仟元。
    事實及理由
一、被移送人於下列時、地有違反社會秩序維護法之行為：
  ㈠時間：民國111年8月8日23時20分許。
  ㈡地點：高雄市鳳山區青年路二段與華山街口。
  ㈢行為：於公務員依法執行職務時，以顯然不當之言詞及行動
    相加，尚未達強暴脅迫或侮辱程度。
二、經查：
　㈠經本院勘驗紀錄事發經過之密錄器影像及行車紀錄器影像，
    可知：被移送人於上開地點因闖紅燈且未按規定兩段式左轉
    遭員警攔查後，於簽收舉發單時表示：只會抓這個而已你們
    真的是吼，幹你娘，說真的你們就只會抓這個而已等語，而
    經員警提醒應注意言行；嗣員警向被移送人開單告發完畢後
    ，因有一違規民眾騎乘機車有違規情事，員警隨即駕車前去
    追趕該名違規民眾，然在員警追趕途中，被移送人尾隨其後
    且大聲吆喝稱員警亦闖紅燈等語，員警則放慢車速並告知此
    係為追趕另一違規民眾，而該違規民眾則駛離現場，惟被移
    送人仍與員警產生口角衝突，並再度尾隨員警，待員警停等
    紅燈時即下車步行至員警機車旁向員警咆哮，員警則不予理
    會並駛離現場一節，並有當日現場畫面譯文暨照片附卷可查
    ，是可證被移送人確有於員警執行職務時，追趕員警並咆哮
    吆喝等以顯然不當之言詞行動相加之情事。
　㈡被移送人固不否認其於前揭時地有上開行為，惟辯稱：我並
    未攔下員警，只是喊一聲你們也闖紅燈；員警騎乘方向與我
    回家之方向相同等語置辯。然被移送人於員警在執行職務時
    追趕員警、嗣並再下車至員警機車旁咆哮一情，已據本院認
    定如前，被移送人空言置辯，實不足採。
三、按於公務員依法執行職務時，以顯然不當之言詞或行動相加
    ，尚未達強暴脅迫或侮辱之程度者，處拘留或新臺幣（下同
    ）1 萬2,000 元以下罰鍰，社會秩序維護法第85條第1 款定
    有明文。參諸其立法理由，行為人於公務員依法執行職務時
    ，以顯然不當之言詞行動相加即構成本款妨害公務之行為，
    因其有礙於國家權力之行使，妨害國家法益，故應予以處罰
    。是核被移送人所為，係違反社會秩序維護法第85條第1項
    第1 款之非行。
四、爰審酌被移送人於員警依法執行職務時，以顯然不當之言詞
    及行動相加，雖未達強暴脅迫或侮辱之程度，仍已影響公務
    運作之順利進行，實有不該，暨參以其違犯之手段、違反義
    務之程度、上開行為所生之危害、被移送人之年齡及教育程
    度等一切情狀，量處如主文所示之罰鍰，以資懲儆。
五、依社會秩序維護法第46條第1 項、第85條第1項第1 款，裁
    定如主文。
中　　華　　民　　國　　111 　年　　10　　月　　27　　日
          　　　　鳳山簡易庭  法　  官  李怡蓉
以上正本係照原本作成。
如不服本裁定，得於裁定書送達之翌日起5日內，以書狀敘明理
由，向本庭提出抗告。
中　　華　　民　　國　　111 　年　　10　　月　　27　　日
                              書 記 官  陳冠廷